【裁判字號】    99,監,619
【裁判日期】    991231
【裁判案由】    選定監護人暨會同開具財產清冊之人
【裁判全文】
臺灣板橋地方法院民事裁定              99年度監字第619號
聲  請  人  柯文協
            盧千鶴
相  對  人  盧綿郡
上列當事人間聲請選定監護人暨會同開具財產清冊之人事件，本
院裁定如下：
    主    文
選定柯文協（男，民國○○○年○月○○日生，身分證統一編號
：Ｚ000000000號）為受監護宣告之人盧綿郡之監護人
。
指定盧千鶴（女，民國○○年○月○○○日生，身分證統一編號
：Ｚ000000000號）為會同開具財產清冊之人。
聲請程序費用由聲請人負擔。
    理    由
一、本件聲請意旨略以：聲請人柯文協之外甥女、盧千鶴之大姊
    即受監護宣告之人盧綿郡，因自小羅患智障，現況無能力處
    理自己之事務，業經鈞院以98年度禁字第97號民事裁定宣告
    其為禁治產人在案。其法定監護人即其母盧柯麗於民國99年
    8 月26日死亡，爰依法請求鈞院選定聲請人為受監護宣告之
    人盧綿郡之監護人，並指定聲請人盧千鶴為受監護宣告之人
    盧綿郡會同開具財產清冊之人等語。
二、按民法總則中華民國97年5 月2 日修正之條文於98年11月23
    日施行前，已為禁治產宣告者，視為已為監護宣告；繫屬於
    法院之禁治產事件，其聲請禁治產宣告者，視為聲請監護宣
    告；聲請撤銷禁治產宣告者，視為聲請撤銷監護宣告；並均
    於修正施行後，適用修正後之規定，民法總則施行法第4 條
    定有明文。本件相對人前經本院於98年5 月20日以98年度禁
    字第97號裁定宣告禁治產，依上開規定，視為已為監護宣告
    ，合先敘明。
三、次按受監護宣告之人應置監護人。法院為監護之宣告時，應
    依職權就配偶、四親等內之親屬、最近1 年有同居事實之其
    他親屬、主管機關、社會福利機構或其他適當之人選定1 人
    或數人為監護人，並同時指定會同開具財產清冊之人。法院
    選定監護人時，應依受監護宣告之人之最佳利益，優先考量
    受監護宣告之人之意見，審酌一切情狀，並注意下列事項：
     (一) 受監護宣告之人之身心狀態與生活及財產狀況。 (二
    ) 受監護宣告之人與其配偶、子女或其他共同生活之人間之
    情感狀況。 (三 )監護人之職業、經歷、意見及其與受監護
    宣告之人之利害關係。 (四) 法人為監護人時，其事業之種
    類與內容，法人及其代表人與受監護宣告之人之利害關係。
    民法第1110條、第1111條第1 項、第1111條之1 分別定有明
    文。另按監護人死亡，且受監護人無民法第1094條第1 項之
    監護人者，法院得依受監護人、民法第1094條第3 項聲請權
    人之聲請或依職權，另行選定適當之監護人，民法第1106條
    第1 項亦定有明文。
四、經查，聲請人主張上揭事實，業據其提出戶籍謄本6 件、親
    屬系統表1 件、同意書1 件為證，復經本院依職權調閱本院
    98年度禁字第97號禁治產事件卷宗及盧綿郡之稅務電子閘門
    財產所得調件明細表查明無訛，有本院98年度禁字第97號民
    事裁定及稅務電子閘門財產所得調件明細表各1 份在卷可稽
    ，自堪信為真實。本院審酌聲請人柯文協為受監護宣告之人
    盧綿郡之舅舅，有意願擔任盧綿郡之監護人，認聲請人應有
    監護盧綿郡之能力，並適於任之，是由聲請人任監護人，符
    合受監護宣告人盧綿郡之最佳利益，爰依民法第1111條第1
    項之規定，選定聲請人柯文協為受監護宣告之人盧綿郡之監
    護人。另本院參酌盧千鶴為受監護宣告人盧綿郡之三妹，以
    及盧千鶴同意擔任會同開具財產清冊之人之意願，爰依上揭
    規定，指定盧千鶴為會同開具財產清冊之人。
五、依非訟事件法第21條第1 項前段，裁定如主文。
中    華    民    國    99    年     12   月    31    日
                  家事法庭  法  官  郭光興
以上正本係照原本作成。
如對本裁定抗告，須於裁定送達後10日之不變期間內，向本院提
出抗告狀，並繳納抗告費新臺幣1,000元。
中    華    民    國    100   年     1    月     3    日
                            書記官  簡維萍

司法院資訊處製作；財團法人民間司法改革基金會備份。
